# 请教陈版主：关于新租赁准则和租金减让特别规定

提问人：AP3022 时间：2022-02-17 14:03:38
A广告公司租赁B公司公交候车厅发布广告，租赁期间为 2017 年 8 月 1 日至 2022 年 7 月 31 日（共 60 个月），每年租金 120 万元。 2019 年 2 月，A公司与B公司签订补充协议，协议规定，B公司减免A公司 2018 年 8 月 1 日至 2019 年 1 月 31 日期间 6 个月的租金，同时将租赁期间延长了 6 个月，租赁期至 2023 年 1 月 31 日。 2021 年 4 月，B公司下发减免租金的协议，减免A公司 2020 年 2 月到 2020 年7 月共 6 个月的租金。 2022 年 9 月，B公司下发延长租赁期的协议，将租赁期延长 3 个月，租赁期至 2023 年 4 月 40 日。
问题 1 ：根据《租金减让特别规定》A公司 2019 年 2 月、 2021 年 4 月，A公司每个月摊销的租金重新计算的开始时间，是按照协议里规定的减免租金开始日期计算，还是按照协议签署日期开始计算？比如， 2019 年 2 月签署补充协议后，重新计算租金是从 2018 年 8 月开始计算，还是自 2019 年 2 月开始计算？
问题 2 ：A公司该部分租赁是否符合新租赁准则的要求，确认使用权资产及租赁负债？

回答人：chenyiwei
1 、 2019 年的补充协议与《租金减让特别规定》无关，并且当时还是在原准则执行期间，故当时对该变更的处理相对简单。
A公司 2019 年 2 月、 2021 年 4 月，A公司每个月摊销的租金重新计算的开始时间，应根据补充协议签订日开始计算，因为补充协议约定的减免期间内，实际上减免租金的约定并不存在，故不可能将该补充约定追溯到当初的相关租赁期间作为调整会计处理的依据。
2 、在新租赁准则下，租赁特定公交候车亭的广告发布位，可以认为是符合使用权资产和租赁负债的确认条件。